el: Σχήμα καλύμματος σιδερώστρας: Με περίγραμμα; Στενό ορθογώνιο; Ορθογώνιο; Κωνική; Ευρύ ορθογώνιο; Άλλο
vi: Kiểu dáng tấm lót bàn ủi: Hình dạng được định hình; Hình chữ nhật hẹp; Chữ nhật; Vót nhọn; Hình chữ nhật rộng; Khác
nb: Strykebrettunderlag-former: Konturformet; Smal rektangulær; Rektangulær; Avsmalnet; Bred rektangulær; Annet
tr: Ütü masası altlığı şekli: Konturlu; Dar dikdörtgen; Dikdörtgen; Ucu daralan; Geniş dikdörtgen; Diğer
bg-BG: Форма на подложка за дъска за гладене: Контур; Тясно правоъгълно; Правоъгълно; Конусовидно; Широко правоъгълно; Друго
pl: Kształt deski do prasowania: Profilowane; Wąski prostokątny; Prostokątne; Zwężane; Szeroki prostokątny; Pozostałe
sl-SI: Oblika blazine za likalno desko: Oblikovana; Ozka pravokotna; Pravokotno; Zožena; Široka pravokotna; Druga
hr-HR: Oblik podloge za dasku za glačanje: Konturirani; Uska pravokutna; Pravokutni; Suženog vrha; Široka pravokutna; Ostalo
de: Form des Bügelbrettpolsters: Konturiert; Schmales Rechteck; Rechteckig; Abgeschrägt; Breites Rechteck; Sonstiges
nl: Vorm van strijkplankovertrek: Voorgevormd; Smal rechthoekige; Rechthoekig; Taps toelopend; Breed rechthoekig; Overig
fi: Silityslaudan alustan muoto: Muotoiltu; Kapea suorakulmainen; Suorakulmainen; Kapeneva; Leveä suorakulmainen; Muu
ja: アイロン台パッドの形状: 輪郭; 細長い長方形; 長方形; テーパード; 幅広の長方形; その他
sk-SK: Tvar podložky na žehliacu dosku: Tvarovaná; Úzky obdĺžnikový; Obdĺžniková; Zúžená; Široký obdĺžnikový; Iné
en: Ironing board pad shape: Contoured; Narrow rectangular; Rectangular; Tapered; Wide rectangular; Other
pt-BR: Formato almofada para tábuas de passar roupa: Contornado; Retângulo estreito; Retangular; Cônico; Retangular largo; Outro
ru: Форма чехла для гладильной доски: Фигурная; Узкий прямоугольный; Прямоугольная; Зауженная; Широкий прямоугольный; Другая
zh-CN: 熨衣板垫的形状: 贴合型; 窄长方形; 矩形; 锥形; 宽长方形; 其他
hu: Vasalódeszka-alátét formája: Kontúrozott; Keskeny, téglalap alakú; Téglalap; Kúp alakú; Széles, téglalap alakú; Egyéb
da: Strygebræts pudeform: Kontureret; Smal, rektangulær; Rektangulær; Tapered; Bred, rektangulær; Andet
th: รูปทรงของแผ่นรองรีด: โค้งมน; สี่เหลี่ยมผืนผ้าแบบแคบ; สี่เหลี่ยมผืนผ้า; ตัดเฉียง; สี่เหลี่ยมผืนผ้าแบบกว้าง; อื่นๆ
pt-PT: Forma da superfície da tábua de engomar: Contornada; Retângulo estreito; Retangular; Afunilada; Retângulo largo; Outro
es: Forma de funda para la tabla de planchar: Contorneado; Rectángulo estrecho; Rectangular; Cónico; Rectángulo ancho; Otros
ro-RO: Forma perniței pentru masa de călcat: Conturat; Dreptunghiulară îngustă; Dreptunghiular; Conic; Dreptunghiulară lată; Altele
ko: 다림판 패드 형태: 윤곽; 좁은 직사각형; 직사각형; 테이퍼드; 넓은 직사각형; 기타
sv: Strykbrädeunderlägg Shapes: Konturerad; Smal rektangulär; Rektangulär; Konisk; Bred rektangulär; Övrigt
lt-LT: Lyginimo lentos užvalkalo forma: Kontūruota; Siauras stačiakampis; Stačiakampė; Smailėjanti; Platus stačiakampis; Kita
cs: Tvar podložky na žehlicí prkno: Konturované; Úzké obdélníkové; Obdélníkové; Kónické; Široké obdélníkové; Jiné
fr: Forme de la housse de la table à repasser: Profilé; Rectangulaire étroite; Rectangulaire; Conique; Rectangulaire large; Autre
it: Forma del cuscinetto per asse da stiro: Sagomata; Rettangolare stretto; Rettangolare; Affusolato; Rettangolare largo; Altro
zh-TW: 燙衣墊形狀: 曲線形; 狹長矩形; 長方形; 錐形; 寬矩形; 其他